臺灣雲林地方法院刑事判決　　　　　　　 100年度訴字第87號
公　訴　人　臺灣雲林地方法院檢察署檢察官
被　　　告　林建
指定辯護人　本院公設辯護人許俊雄
上列被告因違反毒品危害防制條例案件，經檢察官提起公訴（99
年度偵字第1929號、第2164號、第2728號），被告於本院準備程
序進行中，就被訴事實為有罪之陳述，經本院告知簡式審判程序
意旨，並聽取公訴人及被告之意見後，本院合議庭裁定由受命法
官獨任依簡式審判程序審理，並判決如下：
    主      文
林建轉讓第三級毒品，處有期徒刑肆月，如易科罰金，以新臺
幣壹仟元折算壹日。
    事實及理由
一、犯罪事實：
    林建於民國99年3 月25日晚間某時許，將與周智賢、陳寶
    在合資購買愷他命之款項交付周智賢，周智賢再於同日稍後
    ，赴雲林縣虎尾鎮○○路○ 段美樂迪KTV 某包廂，將愷他命
    約10公克交付林建，林建再將購得之愷他命倒在該包廂
    內之盤子上，除與周智賢、陳寶在共同施用愷他命外，林建
    並基於轉讓第三級毒品之犯意，無償轉讓該批愷他命供在
    場之4 或5 名年籍姓名不詳，已成年之傳播小姐施用。事後
    林建再於翌（26）日晚上11時25分許，持用0000000000門
    號行動電話與持用0000000000門號行動電話之周智賢聯絡，
    要周智賢向陳寶在索討其先為陳寶在所代墊應各分擔之KTV
    及愷他命費用新臺幣（下同）3,500 元。
二、認定犯罪事實所憑之證據及理由：
  (一)本案被告林建所犯之罪，係死刑、無期徒刑、最輕本刑為
    3 年以上有期徒刑以外之罪，其於準備程序就前揭被訴事實
    為有罪之陳述，經受命法官告知簡式審判程序之旨，並聽取
    其與辯護人、公訴人之意見後，本院合議庭裁定，依刑事訴
    訟法第273 條之1 規定，由受命法官獨任進行簡式審判程序
    ，是本案之證據調查，依刑事訴訟法第273 條之2 規定，不
    受同法第159 條第1 項、第161 條之2 、第161 條之3 、第
    163 條之1 及第164 條至第170 條規定之限制，合先敘明。
  (二)上開犯罪事實，業據被告林建於本院審判程序中坦承不諱
    ，核與周智賢、陳寶在於警詢及偵查中供述稱：當日係大家
    一起施用愷他命，被告林建有打電話予周智賢要向陳寶在
    索討其先為陳寶在所代墊應各分擔之費用3,500 元等語，及
    被告林建於警詢、偵查及準備程序中自白：當日連同其與
    周智賢、陳寶在及傳播小姐約有7 至8 人，其將愷他命放在
    盤子內，供其與周智賢、陳寶在及一些其他的朋友，有需要
    的人就自己去取用，其有轉讓愷他命供周智賢、陳寶在以外
    之人施用，事後有打電話予周智賢，要周智賢代向陳寶在索
    討其先為陳寶在所代墊應各分擔之費用3,500 元，當天費用
    僅由其與周智賢、陳寶在3 人共同分擔等語，互核大致相符
    ，復有卷附林建與周智賢之通訊監聽譯文、周智賢指認林
    建、陳寶在及林建指認陳寶在之彰化縣警察局指認犯罪
    嫌疑人紀錄表及被指認人照片一覽表、本院99年度聲監字第
    121 號通訊監察書可稽，及扣案之NOKIA 廠牌行動電話1 支
    （序號：000000000000000 號，含門號0000000000號之SIM
    卡1 張）足資佐證。綜上足認被告之自白與事實相符，堪可
    採信，本案事證明確，被告犯行洵堪認定，應依法論科。
三、論罪科刑之理由：
  (一)查愷他命係毒品危害防制條例第2 條第2 項第3 款所定之第
    三級毒品，復係管制藥品管理條例第3 條所稱之第三級管制
    藥品，惟未經行政院衛生署明令公告禁止使用，且無證據證
    明本案所涉之愷他命係未經核准擅自製造之偽藥或擅自輸入
    之禁藥，基於無證據不得認定犯罪事實之原則，應認被告林
    建上揭轉讓之愷他命僅屬管制藥品（意即經申請主管機關
    核可，始得使用之藥品），尚非藥事法所規定之禁藥或偽藥
    。是被告林建就上揭時、地轉讓第三級毒品愷他命予4 或
    5 名年籍姓名不詳，已成年之傳播小姐施用之犯行，即無適
    用藥事法第83條第1 項規定之餘地，而係犯毒品危害防制條
    例第8 條第3 項之轉讓第三級毒品罪。公訴檢察官認被告尚
    涉犯藥事法第83條第1 項之轉讓禁藥或轉讓偽藥罪，尚有誤
    會。被告於為本案轉讓第三級毒品愷他命犯行前後，持有第
    三級毒品愷他命均未超過純質淨重20公克以上，依毒品危害
    防制條例第11條第5 項規定，不成立犯罪。
  (二)核被告所為，係犯毒品危害防制條例第8 條第3 項之轉讓第
    三級毒品罪。又被告以一行為，轉讓第三級毒品愷他命予4
    或5 名年籍姓名不詳，已成年之傳播小姐，係一行為觸犯數
    罪名，為想像競合犯，依刑法第55條規定，應從一重轉讓第
    三級毒品罪處斷。被告於偵查及審判中均自白前揭轉讓第三
    級毒品之犯罪事實（見99年度偵字第1929號偵卷(三)第83頁、
    第86頁、本院100 年5 月11日準備程序筆錄第21頁、本院10
    0 年5 月11日簡式審判程序筆錄第1 、5 頁），應依毒品危
    害防制條例第17條第2 項之規定，減輕其刑。
  (三)爰審酌被告未能正視毒品所可能對他人健康造成之戕害，及
    對社會治安之危害，而恣意轉讓第三級毒品予他人，行為並
    無足取，惟念及被告對於上揭轉讓之犯行，於偵、審中均坦
    承不諱，知所悔誤，及其自己亦有施用毒品之惡習，本件轉
    讓毒品之背景情境係其購入自用之同時供現場之人一併施用
    ，轉讓對象及數量有限，及被告高中肄業之智識程度，已婚
    無子女，現於遊藝場工作，每月收入約18,000元，暨檢察官
    具體求處有期徒刑4 月，被告及辯護人亦為同意等一切情狀
    ，量處如主文所示之刑，並諭知易科罰金之折算標準。
  (四)扣案之NOKIA 廠牌行動電話壹支（序號：000000000000000
    號，含門號0000000000號之SIM 卡壹張），雖為被告所有，
    用作向共同出資及施用第三級毒品愷他命之陳寶在索討花費
    之用，惟非供本案為轉讓第三級毒品犯行所用，依法不得宣
    告沒收，併予敘明。
四、應適用之法律：
  (一)刑事訴訟法第273 條之1 第1 項、第299 條第1 項前段。
  (二)毒品危害防制條例第8條第3項、第17條第2項。
  (三)刑法第11條前段、第41條第1 項前段、第55條。
本案經檢察官黃立夫到庭執行職務
中    華    民    國   100    年    5     月    25    日
                  刑事第一庭  法  官  謝 宜 雯
以上正本證明與原本無異。
如不服本判決應於收受送達後10日內向本院提出上訴書狀，並應
敘述具體理由；其未敘述上訴理由者，應於上訴期間屆滿後20日
內向本院補提理由書（均須按他造當事人之人數附繕本）「切勿
逕送上級法院」。
                              書記官  林 美 鳳
中    華    民    國  100     年    5     月    25    日
附錄本判決論罪科刑法條：
毒品危害防制條例第8 條第3 項：
轉讓第三級毒品者，處3 年以下有期徒刑，得併科新臺幣30萬元
以下罰金。